【裁判字號】    92,訴,1851
【裁判日期】    920729
【裁判案由】    考績
【裁判全文】
臺北高等行政法院裁定                            九十二年度訴字第一八五一號
    原      告  甲○○
    被      告  法務部
    代  表  人  乙○○部長）.
右當事人間因考績事件，原告不服公務人員保障暨培訓委員會中華民國九十二年二月
十八日九二公審決字第○○一一號再復審決定，提起行政訴訟。本院裁定如左︰
    主  文
原告之訴駁回。
訴訟費用由原告負擔。
    理  由
一、按「原告之訴，有左列各款情形之一者，行政法院應以裁定駁回之。但其情形可
    以補正者，審判長應定期間先命補正：．．．十、起訴不合程式或不備其他要件
    者。」為行政訴訟法第一百零七條第一項第十款所明定。次按「公務人員權益之
    保障，依本法所定復審、再復審、申訴、再申訴之程序為之。」為民國（以下同
    ）九十二年五月二十八日修正前之公務人員保障法第四條所明定，由此可知公務
    人員權益保障案件之救濟途徑分為：復審、再復審；申訴、再申訴二種不同程序
    。前者係指公務人員對於服務機關或人事主管機關所為之行政處分，認為違法或
    不當，致損害其權利或利益者，所提起之復審、再復審（同法第十八條、第十九
    條）；後者指公務人員對於服務機關所提供之工作條件及所為之管理認為不當者
    ，所提起之申訴、再申訴（同法第二十三條第一項）。而依司法院釋字第一八七
    號、二○一號、二四三號、二六六號、二九八號、三一二號、三二三號、三三八
    號解釋及改制前行政法院八十五年度判字第一○三六號判決，須足以改變公務員
    身分關係，或於公務員權利有重大影響之處分，或基於公務員身分所產生之公法
    上財產上請求權，始可依公務人員保障法所定復審、再復審程序（九十二年五月
    二十八日修正後之公務人員保障法已無再復審程序）請求救濟，並提起行政爭訟
    。若未改變公務員身分之記大過、記過處分、考績評定、機關內部所發之職務命
    令或所提供之福利措施，為九十二年五月二十八日修正前之公務人員保障法第二
    十三條第一項所指之工作條件或管理措施，僅得依同法所定申訴、再申訴程序尋
    求救濟。
二、本件原告係臺灣屏東地方法院檢察署（以下簡稱屏東地檢署）檢察官，因不服屏
    東地檢署以九十一年七月三日屏檢輝人字第○九一○五一二八一四號考績通知書
    核布其九十年年終考績考列乙等，於同年七月二十四日向被告提起復審，經被告
    以同年八月十九日法人字第○九一○○三○三五七號函將其所提復審案函請臺灣
    高等法院檢察署轉請屏東地檢署依申訴程序處理，原告不服，逕向公務人員保障
    暨培訓委員會提起再復審。公務人員保障暨培訓委員會以原告不服服務機關九十
    年年終考績考列乙等之評定，係機關內部之管理措施，核屬申訴、再申訴程序之
    範疇，且原告所爭執者係考績被評定乙等，亦非屬公務人員基於已確定之考績結
    果依據法令而為財產上之請求遭拒絕之情形，參諸司法院釋字第二六六號解釋意
    旨，亦尚不得依復審、再復審程序請求救濟。因認原告遽依復審、再復審程序提
    起救濟，於法即有未合，而決定不予受理，經核並無不合，原告復提起行政訴訟
    ，顯不合法，而其情形又不可以補正，依首揭規定，應予駁回。又原告係不服屏
    東地檢署所為之考績評定，依行政訴訟法第二十四條之規定，應以屏東地檢署為
    被告提起行政訴訟，原告誤列法務部為被告，於法亦有未合，併予敘明。
四、爰依行政訴訟法第一百零七條第一項第十款、第一百零四條，民事訴訟法第九十
    五條、第七十八條裁定如主文。
中    華    民    國      九十二      年      七      月      二十九    日
                              臺 北 高 等 行 政 法 院 第 二 庭
                                    審 判 長 法    官 徐瑞晃
                                             法    官 李得灶
                                             法    官 吳慧娟
右為正本係照原本作成。
如不服本裁定，應於送達後十日內向本院提出抗告狀（須按他造人數附繕本）。
中    華    民    國      九十二      年      七      月      二十九    日
                                             書 記 官 劉道文


司法院資訊處製作；財團法人民間司法改革基金會備份。
